# 请教陈老师，股权交易后企业出现亏损，该如何处理。

提问人：TAN531537 时间：2017-12-13 12:50:38
请教陈老师，A、B公司同属于财政局下属企业，A公司以B公司 16 年 10 月 31 日净资产作为对价购买B公司100%的股权，当时净资产为65 亿元人民币。 17 年 1 月份相关手续办理完毕，对价也全部支付。 17 年对 16 年审计时发现 16 年后两个月出现亏损， 16 年底净资产为63 亿。 17 年合并日进行会计处理时，支付的对价与账面净资产之间的差额 2 亿元计入商誉，是否合适。

回答人：chenyiwei
如果判断该交易为对A而言为非同一控制下合并，且股权转让协议约定过渡期间不论盈亏均由A享有或承担，则过渡期亏损减少了A在购买日获得的B的可辨认净资产公允价值份额，相应增加商誉。但这部分商誉在期末减值测试中发生减值的可能性较大。